臺灣新竹地方法院民事裁定  
111年度竹簡調字第342號
聲  請  人  
即  原  告  遠東國際商業銀行股份有限公司


法定代理人  侯金英  
訴訟代理人  林芷伃  
上列聲請人與相對人即被告程天祿等間請求撤銷遺產分割登記事
件，本院裁定如下：
    主  文
原告應於本裁定送達後七日內，具狀追加被告程天祿之被繼承人
程徐慧全部遺產繼承人為被告，並載明各被告之姓名及住所或居
所，及補正被繼承人程徐慧所遺留全部遺產項目，並提出準備書
狀載明全體被告姓名及住所或居所，暨與被告人數相符之繕本，
如逾期未補正，即裁定駁回原告之訴。
    理  由
一、按當事人書狀應記載當事人姓名及住所或居所，且該書狀及
    其附屬文件，除提出於法院者外，應按應受送達之他造人數
    ，提出繕本或影本，民事訴訟法第116 條第1 項第1 款前段
    、第119 條第1 項分別定有明文。又原告之訴，有起訴不合
    程式或不備其他要件，但其情形可以補正者，審判長應定期
    間先命補正，逾期未補正，依同法第249 條第1 項規定，得
    駁回原告之訴。
二、經查，原告固以程天祿、程＊1為被告，聲明請求被告就起訴
    狀所載不動產所為分割協議及分割繼承登記行為應予撤銷，
    被告程＊1應將該不動產之分割繼承登記予以塗銷，並回復登
    記為被告公同共有等語。惟按繼承人有數人時，在分割遺產
    前，各繼承人對於遺產全部為公同共有，民法第1151條定有
    明文；而因公同共有關係需對共有人為權利之主張，乃屬固
    有必要共同訴訟，有合一確定之必要；且按民法第1164條所
    定之遺產分割，係以整個遺產為一體為分割，並非以遺產中
    個別之財產分割為對象，亦即遺產分割之目的在廢止遺產全
    部之公同共有關係，而非旨在消滅個別財產之公同共有關係
    ，其分割方法應對全部遺產整體為之（最高法院95年台上字
    第1637號判決要旨參照）。是原告起訴主張撤銷被告程天祿
    之被繼承人程徐慧之繼承人間就遺產所為之分割協議及分割
    繼承登記，即應以該協議之全體繼承人列為被告，其當事人
    之適格始無欠缺，並應對被告程天祿之被繼承人程徐慧所遺
    全部遺產整體為之。然原告於起訴狀除記載被告程天祿外，
    另以程＊1為被告，並未完整記載被繼承人程徐慧其餘繼承人
    之姓名、住居所、全部遺產項目，其起訴之程式顯有欠缺。
    爰命原告應於7 日內具狀補正如主文所示事項，如逾期不補
    正，即駁回原告之訴。
三、依民事訴訟法第121 條第1 項、第249 條第1 項但書，裁定
    如主文。 
中　　華　　民　　國　　111 　年　　11　　月　　22　　日
                  新竹簡易庭  法　官　黃致毅
以上正本證明與原本無異。
本裁定不得抗告。
中　　華　　民　　國　　111 　年　　11　　月　　22　　日
                              書記官　蕭宛琴